Frederico Parreira

Informações pessoais

Data de nascimento: 03/11/1998 Telefone: +55 (35)999580037

Email: souofred.developer@gmail.com Nacionalidade: Brasileiro

Endereço: Padre Francisco Costa, 131, Jacutinga 37590-000, MG, Brasil

Objetivo Profissional

Construir uma carreira em desenvolvimento de software usando como base todas as minhas habilidades de organização, comunicação e trabalho em equipe adquiridas em 7 anos de experiências anteriores explorando a multidisciplinaridade de outras áreas.

Sempre empenhado em oferecer o melhor resultado para a empresa e seus projetos. Com habilidades técnicas avançadas e capacidade de trabalhar em equipe, busco oportunidades desafiadoras para aplicar e aprimorar meus conhecimentos, contribuindo para o crescimento e sucesso dos projetos da empresa.

Experiência Profissional

08/2021 - 11/2021 Monte Sião, MG, Brasil

Estágio - Fullstack Developer Conexão Informática

- Implementação de um website para consumir uma API CRUD usando JavaScript, HTML5 e
- Implementação de uma API para cadastro de clientes, produtos, serviços e pagamentos.
- Correção de bugs no código Node. js do servidor da empresa.
- · Armazenamento, recuperação e manipulação de dados em um banco de dados usando MySQL.

04/2022 - 05/2022 Jacutinga, MG, Brasil

Fullstack Developer Auto Mecânica Parreira (Freelance)

- Desenvolvimento de uma aplicação para registo de clientes, colaboradores, viaturas e pagamentos.
- Criação de middleware's com autenticação em rotas da aplicação utilizando express.
- Implementação do banco de dados MongoDB.
- Implementação de JavaScript no frontend e Node.js no backend, utilizando práticas de segurança (criptografia, hash, JWT), Test-Driven Development e arquitetura limpa.

Educação

07/2018 - 11/2022 Itapira, SP, Brasil

Ciência da Computação | Bacharel Universidade de Ensino Superior de Itapira

Adquiri uma base sólida em linguagens de programação como Java, C++ e C. Aprendi a projetar e desenvolver softwares, bancos de dados e sistemas baseados na web usando ferramentas e técnicas padrão da indústria. Além disso, adquiri conhecimentos em áreas como algoritmos, estruturas de dados, redes de computadores e sistemas operacionais.

Habilidades

- IDIOMAS

- Inglês Fluente
- Português Idioma nativo

- COMPETÊNCIAS

- Trabalho em equipe com equipe diversa e dinâmica.
- Tomada de decisão e liderança de equipe.
- · Raciocínio lógico.
- Experiencia com SQL e NoSQL.

- TECNOLOGIAS

- Experiencia com Node. js e TypeScript. • Experiencia com React.js, Next.js, JavaScript, HTML5 e CSS3/SCSS.
- Conhecimento em C, C++, Java, AWS, GraphQL, Design Patterns e Clean Architecture.